臺灣高雄地方法院刑事判決　　　　　　　100年度訴字第759號
公　訴　人　臺灣高雄地方法院檢察署檢察官
被　　　告　林家安
　　　　　　陳莉婷
上二人共同
選任辯護人　朱立人律師
被　　　告　蔡孟財　男　35歲（民國○○年○○月○○日生）
　　　　　　　　　　身分證統一編號：Ｚ000000000號　
　　　　　　　　　　住高雄市○○區○○街63號
選任辯護人　單文程律師
上列被告因違反毒品危害防制條例案件，經檢察官提起公訴（10
0 年度偵字第8923號、100 年度少連偵字第36號），本院判決如
下：
    主  文
林家安成年人與○○共同犯製造第二級毒品罪，累犯，處有期徒
刑玖年。扣案如附表一所示之物均沒收銷燬之。扣案如附表二、
三所示之物均沒收。
陳莉婷幫助犯製造第二級毒品罪，處有期徒刑肆年陸月。
蔡孟財幫助犯製造第二級毒品罪，處有期徒刑年拾月。
    事  實
一、林家安係民國○○年○ 月○ 日出生之成年人，且前因施用毒品
    案件，經本院以95年度簡字第7373號判處有期徒刑4 月，後
    減為有期徒刑2 月確定，於96年9 月20日易科罰金執行完畢
    ，猶不知悔改，明知甲基安非他命為毒品危害防制條例第2
    條第2 項第2 款所列之第二級毒品，不得非法製造、持有，
    竟與歐陽家順（經臺灣高雄地方法院檢察署另案通緝中）、
    ○○林○豐等3 人（82年6 月出生，案發時年僅17歲，真實
    姓名年籍詳卷，另由臺灣高雄○○法院審理中）共同基於製
    造第二級毒品甲基安非他命之犯意聯絡，由歐陽家順安排林
    家安學習製毒技術及提供資金、製毒原料等物，林家安、○
    ○林○豐則負責採購製毒器具及找尋隱密之製毒地點製造甲
    基安非他命，待成功製得毒品販售獲利後，再朋分所得款項
    。
二、3 人謀議已定，歐陽家順隨於99年10月間，安排林家安前往
    某處學習製造甲基安非他命之技術，於99年12月間林家安學
    成後，歐陽家順即開始募集資金購買可作為提煉製造甲基安
    非他命所需之先驅原料，即含有「（假）麻黃鹼」成分之感
    冒膠囊（錠）等物，○○林○豐則以歐陽家順提供之資金採
    購製毒器具及化學原料，林家安則於99年12月底，前往址設
    在高雄市○○區○○路37之15號「永興嘉豐汽車保養廠」找
    尋昔日曾教導修車之師傅蔡孟財，徵詢蔡孟財是否願意提供
    場所供其製造甲基安非他命，並告以如製成毒品販售得利將
    給予酬金，而蔡孟財與「永興嘉豐汽車保養廠」之另一負責
    人黃富鎮（未據起訴）均明知林家安借用場地係要製造第二
    級毒品甲基安非他命，猶貪圖報酬而基於幫助製造第二級毒
    品甲基安非他命之犯意，允諾提供上開「永興嘉豐汽車保養
    廠」之一隅供林家安等人製造甲基安非他命用，並提供保養
    廠之鑰匙、磁卡以利林家安等人於深夜無人時分進出保養廠
    製造甲基安非他命。嗣於100 年1 月初，林家安取得歐陽家
    順所交付之含有（假）麻黃鹼之感冒膠囊（錠）等物後，思
    及必須找安全可靠之處所藏放上開重要之製毒原料，乃商請
    女友陳莉婷提供其位在高雄市鳳山區○○○路209 巷5 號3
    樓之房間藏放上開製毒原料，而陳莉婷明知林家安上開物品
    係製造第二級毒品甲基安非他命所用之原料，猶基於幫助製
    造第二級毒品甲基安非他命之犯意而允諾之，並以將感冒膠
    囊（錠）拆封、取出、集中裝袋等方式，幫助林家安易於攜
    帶上開製毒原料前往「永興嘉豐汽車保養廠」製造甲基安非
    他命。
三、林家安、○○林○豐及歐陽家順各自完成上開各項製毒之前
    置準備工作後，林家安、○○林○豐即於100 年1 月間開始
    在上址「永興嘉豐汽車保養廠」之製毒場所，以附表三所示
    含（假）麻黃鹼成分之感冒膠囊（錠）等原料、器具及設備
    等物品開始製造甲基安非他命，其製作方式為：先將含有
    甲基安非他命先驅原料即（假）麻黃鹼之感冒藥錠經溶劑氯
    仿浸溶後，加入T.C 強酸進行鹵化反應，再以乙醚及丙酮進
    行析晶與純化，製成氯（假）麻黃鹼，完成「鹵化階段」；
    續將氯（假）麻黃鹼加入鈀金催化劑（氯化鈀與硫酸鋇混
    合物）、緩衝液（醋酸鈉緩衝液）及活性炭等，置於壓力攪
    拌桶內，通入氫氣進行氫化反應，製得含有甲基安非他命成
    分之黑色水溶液（俗稱黑水，為中段主要產物），完成「氫
    化階段」；復將該等含甲基安非他命成分之黑色水溶液加
    熱，並加入活性炭、食鹽及含甲基安非他命成分之結晶，置
    於冰箱低溫冷凍靜置一段時間，待甲基安非他命結晶逐漸生
    成後，再將生成之結晶以機器脫水風乾（即「純化階段」）
    。（以上即製毒方式稱「艾蒙德法」）
四、嗣林家安、○○林○豐完成前揭「鹵化階段」、「氫化階段
    」、正進行「純化階段」中之將含甲基安非他命成分之溶液
    置於冰箱低溫冷凍結晶時，於100 年1 月31日晚上9 時20分
    許，為法務部調查局高雄市調處調查官在上開保養廠內查獲
    正欲檢查溶液是否已結晶之○○林○豐及在場之蔡孟財，並
    扣得如附表一、二所示之物品，另循線前往上述陳莉婷居所
    扣得如附表三所示之含有（假）麻黃鹼之感冒膠囊（錠）等
    物品。歐陽家順、林家安、陳莉婷得悉上開製毒工廠遭破獲
    後即分頭逃匿，惟林家安、陳莉婷終於100 年3 月7 日主動
    前往法務部調查局高雄市調查處投案，林家安並於偵查、審
    理中均自白犯行。
五、案經法務部調查局高雄市調查處暨高雄市政府警察局岡山分
    局分別移送臺灣高雄地方法院檢察署檢察官偵查起訴。
    理  由
壹、證據能力部分：
一、按鑑定之經過及其結果，應命鑑定人以言詞或書面報告，刑
    事訴訟法第206 條第1 項定有明文。次按法院或檢察官得囑
    託醫院、學校或其他相當之機關、團體為鑑定，或審查他人
    之鑑定，並準用第203 條至第206 條之1 規定，刑事訴訟法
    第208 條第1 項亦有明文。又檢察官對於偵查中之案件，認
    須實施鑑定者，固應就具體個案，選任鑑定人或囑託鑑定機
    關（團體）為之；但對於司法警察機關調查中之案件，或有
    量大或急迫之情形，為因應實務之現實需求，認為當然有鑑
    定之必要者，基於檢察一體原則，得由該管檢察長對於轄區
    內之案件，以事前概括選任鑑定人或囑託鑑定機關（團體）
    之方式，俾便轄區內之司法警察官、司法警察對於調查中之
    此類案件，得即時送請事前已選任之鑑定人或囑託之鑑定機
    關（團體）實施鑑定，該鑑定人或鑑定機關（團體）亦應視
    同受承辦檢察官所選任或囑託而執行鑑定業務，其出具之書
    面鑑定報告應屬刑事訴訟法第206 條所定之傳聞例外，當具
    有證據能力（法務部92年9 月1 日法檢字第0920035083號函
    可供參照）。查卷附法務部調查局100 年4 月12日調科壹字
    第10000120630 號鑑定書（參本院卷第42～77頁），係由查
    獲之單位依先前轄區檢察署檢察長事前概括選任鑑定機關即
    法務部調查局為鑑定，依前揭說明，上開鑑定書即具有證據
    能力。
二、次按刑事訴訟法第159 條之1 第2 項規定：「被告以外之人
    於偵查中向檢察官所為之陳述，除顯有不可信之情況者外，
    得為證據」。查證人黃富鎮、證人即同案共犯○○林○豐、
    證人即同案被告林家安、陳莉婷、蔡孟財於偵查中向檢察官
    所為之證述，已依法於檢察官訊問前具結，皆可擔保其係據
    實陳述，而被告林家安、陳莉婷、蔡孟財及其辯護人對於上
    開證人之證言，亦未曾主張釋明此等向檢察官所為之陳述，
    有非出於真意或有何違法取供之情形，本院並查無檢察官有
    以不正方法取證，或有任何其他顯有不可信之情事，是上開
    證人於偵查中向檢察官所為之陳述，均應具有證據能力。
三、再按被告以外之人（包括證人、鑑定人、告訴人、被害人及
    共同被告等）於審判外之陳述雖不符刑事訴訟法第159 條之
    1 至之4 等4 條之規定，而經當事人於審判程序同意作為證
    據，法院審酌該言詞陳述或書面陳述作成時之情況，認為適
    當者，得為證據。而當事人、代理人或辯護人於法院調查證
    據時，知有前項不得為證據之情形，而未於言詞辯論終結前
    聲明異議者，視為有前項之同意，刑事訴訟法第159 條之5
    定有明文。查證人陳誼蓁、黃富鎮、證人即同案共犯○○林
    ○豐、證人即同案被告林家安、陳莉婷、蔡孟財於調查官詢
    問時之證述及本判決後述所引用文書形式之供述證據，其性
    質屬於傳聞證據部分，檢察官、被告3 人及其辯護人均已知
    上述證據乃傳聞證據，而未於言詞辯論終結前聲明異議（參
    本院卷第121 、130 、13 9頁），本院審酌上開證人於調詢
    、偵查中陳述當時之原因、過程、內容、功能等外在環境加
    以觀察，足認上開證人前揭陳述係出於真意之信用性獲得確
    切保障，而有可信之特別情況，另文書形式之供述證據部分
    ，無證據證明此等證據有何遭變造或偽造情事，認為以之作
    為本件論証之證據，均與待證事實具有關聯性，作為本案之
    證據亦屬適當，揆諸前開規定，上開證據均具有證據能力。
四、本院所引通訊監察譯文部分，雖亦屬傳聞證據，然檢察官、
    被告3 人及其辯護人均已知上述證據乃傳聞證據，而未於言
    詞辯論終結前聲明異議，亦不爭執譯文內容之真正，本院審
    酌該通訊監察譯文係經本院核發99年度聲監字第2045號、99
    年度聲監字第2264號、99年度聲監續字第3743號、99年度聲
    監續字第4012號、100 年度聲監續字第141 號通訊監察書所
    為合法通訊監察，有上揭通訊監察書附卷可憑（參本院卷第
    268 ～272 頁），且與本案犯罪事實具有關連性而無不當取
    得之情形，認為以之作為本案之證據亦屬適當，揆諸刑事訴
    訟法第159 條之5 第2 項之規定，上開通訊監察譯文亦均具
    有證據能力。
五、卷附照片，係傳達照相當時現場情況，而透過照片傳達與現
    場實況一致之內容，並不存在人對現實情形之知覺、記憶所
    經常發生的表現錯誤，是認照片之性質係非供述證據，並無
    傳聞法則之適用，且亦別無證據證明上開照片有經偽造、變
    造或不法之情形，自有證據能力。
貳、實體部分：
一、訊據被告林家安坦承事實欄所示與歐陽家順、○○林○豐共
    同製造第二級毒品甲基安非他命之犯行；另質之被告陳莉婷
    固坦承提供其所有房間與被告林家安擺放附表三所示之物、
    被告蔡孟財則坦承同意將「永興嘉豐汽車保養廠」之一隅借
    予被告林家安使用之事實，惟均矢口否認有何幫助製造第二
    級毒品犯行，被告陳莉婷辯稱：其係被告林家安之女友，不
    知道林家安搬至其房間內之感冒膠囊要作何用途，其只有將
    感冒膠囊從盒中取出而已，但沒有拆開感冒膠囊或將裡面的
    藥粉集中，會向胞姐陳誼蓁表示拆感冒藥丸是要賺取生活費
    也是因為怕家人擔心其沒有工作所為之謊言，至於打電話請
    ○○林○豐購買試紙是受林家安指示所為，其並不知道購買
    試紙是要製造甲基安非他命云云；被告蔡孟財辯稱：當初被
    告林家安來借場地時只說要放車及放東西，後來其發現冰箱
    內有疑似毒品之結晶體時，有與黃富鎮一起請被告林家安搬
    走，但林家安一直推託不願搬走，後來就為警查獲，故其沒
    有提供場所予被告林家安等人製造毒品，也沒有參與製毒之
    經過云云。經查：
  (一)被告林家安部分：
    1.被告林家安與歐陽家順、○○林○豐共謀製毒牟利，由歐
      陽家順安排被告林家安學習製毒技術及提供資金、製毒原
      料等物，○○林○豐負責採購製毒器具及化學原料，待被
      告林家安學成後，林家安、○○林○豐則在上開時間，在
      上址「永興嘉豐汽車保養廠」內，以附表三所示之含有「
      （假）麻黃鹼」成分之感冒膠囊（錠）等原料、器具、設
      備，開始製造第二級毒品甲基安非他命。嗣被告林家安、
      ○○林○豐完成製毒過程之「鹵化階段」、「氫化階段」
      後、正進行「純化階段」中之將含甲基安非他命成分之溶
      液置於冰箱低溫冷凍結晶時，於100 年1 月31日晚上9 時
      20分許，為法務部調查局高雄市調處調查官在上開保養廠
      內查獲正欲檢查溶液是否已結晶之○○林○豐，被告林家
      安亦於逃匿後不久之100 年3 月7 日，主動向調查局投案
      之事實，業據被告林家安於偵查、本院審理時均自白不諱
      ，核與證人即同案共犯○○林○豐於警詢、偵查中之證述
      相符，並有高雄市政府警察局岡山分局、法務部調查局之
      搜索扣押筆錄、扣押物品目錄表、扣押物品收據、「永興
      嘉豐汽車保養廠」地圖及現場照片4 張在卷可按，及附表
      一至三所示之物扣案足憑。
    2.又附表一至三所示之物，經送往法務部調查局檢驗後，其
      鑑定結果認：（見法務部調查局100 年4 月12日調科壹字
      第10 000120630號鑑定書，本院卷第42～77頁）：
    附表一編號1 所示「安非他命半成品」1 桶，經檢驗含第
      二級毒品甲基安非他命、第四級毒品先驅原料（假）麻黃
      鹼及氯（假）麻黃鹼成分，淨重約2,900 公克，甲基安非
      他命純度4.8 ％、純質淨重約139.2 公克、（假）麻黃鹼
      純度1.67％、純質淨重約48.4公克。
    附表二編號27所示「感冒藥溶液」1 瓶，經檢驗含第四級
      毒品先驅原料（假）麻黃鹼及氯（假）麻黃鹼成分，淨重
      約2,000 公克，（假）麻黃鹼純度1.5 ％、純質淨重約30
      公克。
    附表二編號28所示「麻黃素藥錠」300 顆，經檢驗含第四
      級毒品先驅原料（假）麻黃鹼成分，淨重約106.2 公克，
      純度28.92 ％、純質淨重約30.7公克。
    附表二編號29所示「感冒藥粉」1 包，經檢驗含第四級毒
      品先驅原料（假）麻黃鹼成分，淨重約33.5公克，純度90
      .34 ％、純質淨重約30.3公克。
    附表三編號1 所示「白色感冒膠囊（錠）」10包，經檢驗
      含第四級毒品先驅原料（假）麻黃鹼成分，淨重約28,590
      公克，純度27.18 ％、純質淨重約7770.8公克。
    附表三編號2 所示「粉紅色感冒膠囊（錠）」4 包，經檢
      驗含第四級毒品先驅原料（假）麻黃鹼成分，淨重約12,6
      00公克，純度15.48 ％、純質淨重約1950.5公克。
    附表三編號3 所示「藍白色感冒膠囊（錠）」2 包，經檢
      驗含第四級毒品先驅原料（假）麻黃鹼成分，淨重約4,42
      9 公克，純度12.77 ％、純質淨重約565.6 公克。
    附表三編號4 所示「白色感冒膠囊（錠）」5,160 顆，經
      檢驗含第四級毒品先驅原料（假）麻黃鹼成分，淨重約75
      8.5 公克，純度34.69 ％、純質淨重約263.1 公克。
    除上開物品外，其餘扣案物之檢驗結果詳如附表一至三「
      驗出成分」欄所示。
    扣案證物均符合以（假）麻黃鹼為原料，進行以「艾蒙德
      法」製造甲基安非他命鹵化、氫化及純化階段所需之各項
      設備及化工原料。
    本案符合「防制毒品危害獎懲辦法」之第二級毒品甲基安
      非他命製造工廠。
    是由上開鑑定結果，足以佐證被告林家安自白製造第二級
      毒品之情，應屬真實，且其自白核與客觀事實及鑑定之結
      果均相符，洵堪採為論罪科刑之依據。
    3.至被告林家安之辯護人辯稱：扣案之甲基安非他命半成品
      驗出甲基安非他命及麻黃鹼成分，二者無法析離，且亦尚
      未結晶，沒辦法直接進行吸食，可見甲基安非他命尚未製
      成，故僅成立未遂云云。惟按毒品危害防制條例第4 條之
      製造毒品罪，其所稱製造者，除將不具毒品成分之原料加
      以化合而成毒品外，尚包括將原含有毒品物質之物，予以
      加工改製在內。本件被告林家安等人所使用之「艾蒙德法
      」製造甲基安非他命技術，係以（假）麻黃鹼為原料，先
      經「鹵化反應階段」製成氯（假）麻黃鹼，再經「氫化反
      應階段」程序而產生含有甲基安非他命成分之黑水（液態
      甲基安非他命），最後經「純化結晶階段」，將生成之結
      晶物脫水風乾，而得高純度之固態甲基安非他命。故就製
      造過程而言，本案經「氫化反應階段」所產生之黑水（液
      態甲基安非他命），已含有甲基安非他命之成分，即屬化
      學反應之製成品，符合上開將原含有毒品物質之物，予以
      加工改製之製造定義，應認已構成製造既遂。至純化結晶
      步驟，僅係去其雜質並使之固化為結晶體，以提高純度及
      方便施用；如謂須俟完成純化結晶步驟始為既遂，不但與
      甲基安非他命製造結果所呈現之化學反應狀態不合，抑且
      不足以遏阻毒品之擴散，達到刑罰之一般預防功能，當非
      毒品危害防制條例之立法本旨。又製造毒品是否已達既遂
      程度，自應以製出物質之分子結構是否已由毒品先驅原料
      之原有結構經化學變化為毒品之結構而為判斷，與製出之
      物質是否已達到可供人體施用之程度並無關連。（最高法
      院94年台上字第6196號、98年台上字第2399號判決意旨參
      照）。從而，本件扣案如附表一編號1 所示「甲基安非他
      命半成品」經鑑定結果，既已含有甲基安非他命成分，自
      屬化學反應之加工製成品，為製造既遂無訛，核與製出之
      物質是否已達到可供人體施用之程度並無關連，且純化結
      晶步驟，僅係去其雜質並使之固化為結晶體，以提高純度
      及方便施用。故辯護人上開所辯，自非可採。
    4.綜上所述，本件事證已明，被告林家安有前揭製造第二級
      毒品之事實，應可認定。
  (二)被告陳莉婷部分：
    1.法務部調查局高雄市調處調查官於100 年1 月31日晚上11
      時45分許，循線前往被告陳莉婷位在高雄市鳳山區○○○
      路209 巷5 號3 樓居所房間內，扣得如附表三所示之含有
      （假）麻黃鹼之感冒膠囊（錠）共5 箱等情，有法務部調
      查局搜索扣押筆錄、扣押物品目錄表、扣押物品收據、及
      現場照片6 張在卷可憑（參警聲搜卷第39～42頁，本院卷
      第74～77頁）；而上開感冒膠囊（錠）經送鑑驗結果，均
      含第四級毒品先驅原料（假）麻黃鹼成分一節（淨重、純
      度、純質淨重均詳如附表三「驗出成分」欄所示），亦有
      上開法務部調查局鑑定書附卷可稽（參本院卷第42～43頁
      ），且為被告陳莉婷所不爭執，是此部分之事實，堪以認
      定。
    2.又上開5 箱含（假）麻黃鹼成分之感冒膠囊（錠），係歐
      陽家順於100 年1 月初交予被告林家安用以作為製造甲基
      安非他命之原料，被告林家安遂徵得被告陳莉婷同意將上
      開感冒膠囊（錠）藏放在被告陳莉婷上址房間內，被告陳
      莉婷並幫忙被告林家安將上開感冒膠囊（錠）拆封、取出
      藥丸（錠）集中裝袋，以利被告林家安易於攜帶上開製毒
      原料前往「永興嘉豐汽車保養廠」製造甲基安非他命之事
      實，業據證人陳誼蓁於警詢時證稱：在房間內查扣的感冒
      膠囊（錠）是陳莉婷陸續拿回家放置的，陳莉婷有向其表
      示加工該等藥物以賺取生活費用，其曾看過陳莉婷將感冒
      膠囊（錠）自包裝中取出收集等語（參偵一卷第13～14頁
      ），核與證人即同案被告林家安於本院審理時證稱：陳莉
      婷有一起幫忙將感冒藥錠剝殼等語相符（參本院卷第21頁
      ）；再參以被告陳莉婷供稱：上開查扣的感冒膠囊（錠）
      放置於其房間後，其出門就會將門鎖住，晚上則在林家安
      處過夜等語（參本院聲羈一卷第15頁），證人陳誼蓁於警
      詢時證稱：林家安經常在其住處樓下檳榔攤等被告陳莉婷
      等語（參偵一卷第14頁），足徵被告林家安應不常在被告
      陳莉婷房間逗留、過夜，而觀諸扣案如附表三編號1 ～3
      所示已拆封之感冒藥錠、膠囊（參本院卷第74～76頁），
      淨重合計近50公斤（約5 萬公克），數量約有數萬顆之譜
      ，衡情當非不常在被告陳莉婷房間出沒之被告林家安所能
      獨力拆封、並集中成袋，益證被告陳莉婷確有幫忙被告林
      家安將藏放於其房間內之感冒膠囊（錠）拆封、取出集中
      一節，應可認定；故被告陳莉婷辯稱：其只有將感冒膠囊
      （錠）從盒中取出而已，但沒有拆開感冒膠囊（錠）或將
      裡面的藥粉集中云云，被告林家安於本院審理時迴護被告
      陳莉婷所為之證述：陳莉婷沒有幫忙將包裝拆開、取出裡
      面的藥錠、藥粉云云，均不足採。
    3.按毒品、管制藥品因具有成癮性、濫用性，對社會危害性
      甚大，故國家除修訂相關法律規定嚴厲查緝、制裁外，並
      於各大媒體宣導反毒政策；而藥品，因對國民身體健康發
      展之影響甚鉅，故政府制訂藥事法，嚴格管理藥物、藥商
      及藥局，並以行政罰、刑罰等規制藥物之出品、買賣；而
      依吾人一般之生活經驗，患有疾病前往藥局購買成藥，固
      所在多有，然至多僅購買少量之藥品以備不時之需，絕無
      購買大量藥品以為囤積之用，是倘見他人無故囤積大量之
      藥品，應可推認該他人囤積藥品必為不法之用途，甚至持
      以製毒所用。本件被告陳莉婷係一心智成熟、有正常智識
      之成年人，對此當無不知之理，然其竟任由被告林家安將
      重達50公斤之數萬顆感冒膠囊（錠）藏放於其房間內而毫
      無所疑，此已啟人疑竇；再者，感冒膠囊（錠）固為一般
      藥局所常見販售之成藥，然因銷售、保存及進貨成本等考
      量，一般藥局所進貨販售之數量有限，如欲囤積如扣案所
      示重達50公斤之數萬顆感冒膠囊（錠），非蒐羅大半城市
      不可得，故扣案之感冒膠囊（錠），不僅價值甚高，得來
      不易，即使用於製毒，亦非一時半刻所能消化用盡，如非
      由彼此瞭解及信任之人所藏放，衡情被告林家安當無遽而
      自歐陽家順處收受上開大量之感冒膠囊（錠）開始製造甲
      基安非他命之理，故被告林家安斯時之女友陳莉婷住處，
      即為藏放上開大量之感冒膠囊（錠）之最佳處所，此恰可
      解釋何以被告林家安不將上開大量之感冒膠囊（錠）置放
      於面積寬大之保養廠內，反而要將之藏放於面積狹小之陳
      莉婷房間。況扣案之感冒膠囊（錠）共5 大箱，不僅重量
      甚重、所佔面積亦大，茍被告林家安未向被告陳莉婷說明
      該感冒膠囊（錠）之用途，被告陳莉婷又豈願任由大而無
      用之物品占用其房間之大半面積？再參以證人陳誼蓁於警
      詢時證稱：陳莉婷陸續帶回這些藥品時有向其表示要加工
      該等藥物以賺取生活費用等語（參偵一卷第13頁反面），
      顯見被告陳莉婷亦知將上開感冒膠囊（錠）予以加工後即
      可販售牟利，故其對被告林家安所藏放之上開感冒膠囊（
      錠）將用以製造甲基安非他命毒品販售牟利一情，自知之
      甚詳，從而，被告陳莉婷辯稱：不知道林家安所置放之感
      冒膠囊（錠）是要用來製造甲基安非他命云云，顯係事後
      卸責之詞，不足採信。
  (三)被告蔡孟財部分：
    1.被告蔡孟財與「永興嘉豐汽車保養廠」另一負責人黃富鎮
      ，於99年12月間，同意出借上開保養廠之一隅予被告林家
      安使用之事實，業據被告蔡孟財供承在卷，核與證人即同
      案被告林家安、證人黃富鎮之證述相符；嗣被告林家安、
      ○○林○豐於100 年1 月間某日起，以前揭所述之「艾蒙
      德法」開始在上址之「永興嘉豐汽車保養廠」製造甲基安
      非他命，而於100 年1 月31日晚上9 時20分許，為法務部
      調查局高雄市調處調查官在上開保養廠內查獲正欲檢查溶
      液是否已結晶之○○林○豐及在場之被告蔡孟財等情，亦
      據本院認定如前，且為被告蔡孟財所不爭執，是此部分之
      事實，應可確認。
    2.又被告林家安為避免查緝及掩人耳目，多利用上開保養廠
      半夜關門時或假日期間進入保養廠內製造毒品，而被告蔡
      孟財、證人黃富鎮知悉被告林家安有於上開時間進入保養
      廠內製造毒品之需求，為方便被告林家安、○○林○豐進
      出，而交付該保養廠鑰匙及大門感應卡予林家安之事實，
      業據被告蔡孟財於偵查時供稱：99年12月底、100 年1 月
      初林家安出面向其與黃富鎮借用保養廠擺放東西，並向黃
      富鎮要求多打一副鑰匙及大門保全感應卡，之後就陸陸續
      續將扣案物品搬進保養廠，其看見林家安將甲基安非他命
      毒品放在轎車後面，並在半夜製造甲基安非他命，有時其
      也會看到林家安、○○林○豐在研究製毒後的結晶物等語
      （參偵一卷第23頁），經核與證人即同案被告林家安於調
      詢、偵查中證稱：其約於99年12月底、100 年1 月初將製
      造甲基安非他命之器具、原料載到「永興嘉豐汽車保養廠
      」放置，並向黃富鎮表示要煮點東西，直到蔡孟財、黃富
      鎮看到其與○○林○豐製造甲基安非他命過程，才知道其
      與○○林○豐在製造毒品，且其多利用蔡孟財、黃富鎮假
      日、休息期間出入保養廠製毒，所以才要求黃富鎮多打一
      副鑰匙及感應磁卡，以方便其與○○林○豐進出等語（參
      偵二卷第24、118 頁）、證人黃富鎮於調詢、偵查中證稱
      ：約在99年12月間，由林家安出面向其與蔡孟財借用保養
      廠擺放東西，並應林家安要求多打一副鑰匙與大門感應卡
      ，之後林家安與○○林○豐就陸陸續續將扣案物品搬進保
      養廠，並經常在半夜製毒，有時其也會看見林家安、○○
      林○豐在研究製毒後的結晶物，因其曾施用甲基安非他命
      遭觀察、勒戒過，所以99年12月時就知道林家安與○○林
      ○豐在做甲基安非他命毒品等語（參偵一卷第16、34～35
      ），均若合符節，足見被告蔡孟財、證人黃富鎮明知被告
      林家安、○○林○豐借用場地係要製造甲基安非他命毒品
      ，猶應允出借保養廠之一隅，並提供保養廠鑰匙及大門感
      應卡以方便被告林家安○○林○豐於半夜、假日進出保養
      廠製造毒品而掩人耳目；再參以證人林家安於偵查中證稱
      ：被告蔡孟財、證人黃富鎮知道其在製造甲基安非他命時
      ，其有向蔡孟財、黃富鎮表示如果做出來有賺錢會包紅包
      給蔡孟財、黃富鎮等語（參偵二卷第100 、118 頁），證
      人黃富鎮於偵查中證稱：以後如果有賺錢，會包個紅包給
      其與給蔡孟財等語（參偵一卷第35頁），足徵被告蔡孟財
      、證人黃富鎮係貪圖被告林家安等人製成毒品販售後之酬
      金，而同意出借場地予林家安、○○林○豐製造甲基安非
      他命毒品等情，已至為顯明，此觀諸「永興嘉豐汽車保養
      廠」於100 年1 月31日晚上9 時20分遭調查官搜索後，證
      人黃富鎮竟於同日晚上10時25分，撥打電話予被告陳莉婷
      ，並告以「妳家安呢？」、「你娘阿！公司被警察衝了」
      、「才阿（蔡孟財）在裡面著了」等語向被告林家安、陳
      莉婷通風報信，有通訊監察譯文在卷可查（參本院卷第18
      3 頁反面），更足以彰顯被告蔡孟財、證人黃富鎮對出借
      場地予林家安、○○林○豐製造甲基安非他命毒品一節，
      確無不知之情。
    3.至被告蔡孟財固以前詞置辯，然觀諸查獲之現場照片（參
      警卷第50～54頁），被告林家安等人在「永興嘉豐汽車保
      養廠」內製毒所用如附表一、二所示之各種化學原料、器
      材、反應爐、氫氣瓶、冰箱等扣案物，均擺放在被告蔡孟
      財平常修理、保養汽車處旁不遠之處，且製造甲基安非他
      命毒品之過程常散發熱氣及臭味，以該保養廠係四面鐵皮
      築起僅有大門可進出之建築物，該熱氣及臭味自難輕易散
      去，被告蔡孟財既每日均前往保養廠工作，對此自難諉為
      不知；且被告蔡孟財自承曾於95年間施用甲基安非他命等
      語（參警卷第17頁反面），且其曾因施用第二級毒品案件
      ，經本院裁定送觀察、勒戒等節，亦有臺灣高等法院被告
      前案紀錄表在卷可稽（參本院卷第14頁），是依被告蔡孟
      財之自白及前科素行，其對甲基安非他命毒品自有相當之
      認識，對他人所製造之不明結晶物，理應較常人來之敏感
      ，然竟任由被告林家安等人在其每天工作之場所處製造毒
      品，如未事前即知被告林家安等人將從事不法之犯行，又
      豈願平白無故惹禍上身而放任被告林家安等人於其工作場
      所從事不法之犯行？且被告林家安所用以製造毒品之感冒
      膠囊（錠）價值不斐、取得不易，而製造第二級毒品乃屬
      法定刑無期徒刑、7 年以上有期徒刑之重罪，是從事此非
      法行為之危險性極高，如果未掌握每一個環節並由其信任
      之人提供協助，極有可能因此洩漏而被查緝，此適足以佐
      證被告林家安等人與被告蔡孟財、證人黃富鎮間應有達成
      前開所述之製成毒品販售得利後將給予報酬之承諾協議，
      故被告林家安等人方能放心在被告蔡孟財之「永興嘉豐汽
      車保養廠」內製造甲基安非他命毒品。故被告蔡孟財辯稱
      ：其知道被告林家安在製造毒品後，就與黃富鎮一起請林
      家安搬走，但林家安一直推託不願搬走，後來就為警查獲
      ，故其沒有提供場所予被告林家安等人製造毒品，也沒有
      參與製毒之經過云云，亦係臨訟卸責之詞，不足採信。
  (四)按刑法關於正犯、幫助犯之區別，係以其主觀之犯意及客觀
    之犯行為標準，凡以自己犯罪之意思而參與犯罪，無論其所
    參與者是否犯罪構成要件之行為，皆為正犯，其以幫助他人
    犯罪之意思而參與犯罪，其所參與者，苟係犯罪構成要件之
    行為，亦為正犯。如以幫助他人犯罪之意思而參與犯罪，其
    所參與者又為犯罪構成要件以外之行為，則為從犯（最高法
    院95年度台上字第3886號裁判要旨參照）。本件被告歐陽家
    順係提供製毒之技術、原料及居於決策主導地位之人，被告
    林家安、○○林○豐則係實際製造甲基安非他命毒品之人，
    是其3 人就製造第二級毒品之犯行均係共同正犯，並無疑問
    ；另被告陳莉婷固有提供其房間供被告林家安藏放之感冒膠
    囊（錠）及幫忙被告林家安將上開感冒膠囊（錠）拆封、取
    出藥丸（錠）集中裝袋，被告蔡孟財固有提供場所予被告林
    家安等人製造甲基安非他命毒品之事實，然被告陳莉婷、蔡
    孟財就被告林家安、○○林○豐以「艾蒙德法」之製毒過程
    不僅未參與其中，且亦未提供製毒之技術或器材、原料或居
    於決策主導之地位，亦非最初與歐陽家順、林家安、○○林
    ○豐共同謀議以製造第二級毒品販售牟利之人，故被告陳莉
    婷、蔡孟財上開所為，充其量僅能視為製造第二級毒品之構
    成要件以外之行為，且其主觀上亦僅為幫助他人犯罪之意思
    而參與犯罪，是被告陳莉婷、蔡孟財上開所為應僅成立幫助
    犯，尚難論以製造第二級毒品罪之共同正犯。
  (五)綜上所述，本件事證明確，被告林家安、陳莉婷、蔡孟財所
    辯均不足採信，被告林家安有共同製造第二級毒品犯行，被
    告陳莉婷、蔡孟財分別有幫助犯製造第二級毒品之犯行，均
    堪認定，應予依法論科。
二、論罪科刑：
  (一)按甲基安非他命為毒品危害防制條例第2 條第2 項第2 款所
    定之第二級毒品，未經許可，不得製造及持有。是核被告林
    家安所為，係犯毒品危害防制條例第4 條第2 項之製造第二
    級毒品罪；核被告陳莉婷、蔡孟財所為，各係犯刑法第30條
    、毒品危害防制條例第4 條第2 項之幫助製造第二級毒品罪
    。被告陳莉婷、蔡孟財均未實際參與製造第二級毒品犯行，
    所犯情節較正犯輕微，爰依刑法第30條第2 項之規定，均減
    輕其刑。公訴意旨認被告陳莉婷、蔡孟財此部分犯行係製造
    第二級毒品罪之共同正犯，尚有未恰，已如前述（詳理由欄
    貳、一(四)），起訴法條自應變更。另被告林家安製造甲基安
    非他命既遂後，進而持有甲基安非他命、製造甲基安非他命
    之先驅原料（假）麻黃鹼之低度行為，均為其製造之高度行
    為所吸收，不另論罪。被告林家安與共犯歐陽家順、○○林
    ○豐就上開製造第二級毒品犯行，有犯意聯絡及行為分擔，
    應論以共同正犯。又被告林家安係76年8 月2 日出生之成年
    人，同案共犯○○林○豐係82年6 月出生，於案發時係未滿
    18歲之○○，故被告林家安與與○○共同犯上開製造第二級
    毒品罪，應依兒童及○○福利法第70條第1 項之規定，除無
    期徒刑部分不得加重外，其餘有期徒刑及罰金刑部分均加重
    其刑。再被告林家安有事實欄一所示前科，於96年9 月20
    日易科罰金執行完畢等情，有臺灣高等法院被告前案紀錄表
    1 份在卷可參，其於有期徒刑執行完畢後5 年內，故意再犯
    本件有期徒刑以上之罪，為累犯，除法定刑為無期徒刑部分
    不得加重外，應依刑法第47條第1 項之規定加重其刑，並遞
    加重之。被告林家安於偵查及本院審理時，就其上開所訴之
    事實均為自白，應依毒品危害防制條例第17條第2 項規定，
    減輕其刑，並與其上開加重部分，除法定刑為無期徒刑部分
    外，先加而後減之。
  (二)至被告林家安之辯護人主張：被告林家安已供出製造毒品之
    上手歐陽家順，請依毒品危害防制條例第17條第1 項之規定
    減輕其刑云云。然法務部調查局調查官依通訊監察、跟監，
    早已得悉被告林家安與歐陽家順、○○林○豐共謀製造第二
    級毒品之犯行，並遽而向本院聲請搜索票一節，有該局搜索
    票聲請書、偵查報告、通訊監察譯文及本院100 年度聲搜卷
    第186 號在卷可佐（參警聲搜卷），顯見調查官於案發前早
    已知悉本件參與製造毒品之共犯歐陽家順，並非因被告林家
    安所供始查悉其他正犯或共犯，自無毒品危害防制條例第17
    條第1 項「減輕或免除其刑」規定之適用，故被告林家安之
    辯護人上開所指，即為本院所不採。
  (三)爰審酌被告林家安為圖私利，無視國家禁絕毒品之政策，與
    歐陽家順、○○林○豐共謀製造第二級毒品甲基安非他命，
    嚴重危害社會秩序與國民健康，惡性非輕，且其製造之毒品
    數量龐大，如予以製成流入市面，對社會造成之危害實難想
    像，量刑自不宜從寬；另被告陳莉婷係被告林家安女友，不
    知規勸被告林家安迷途知返，被告蔡孟財為貪圖報酬，2 人
    分別以藏放製毒原料及提供製毒場所之方式，幫助被告林家
    安等人易於製造甲基安非他命毒品，所為亦不可取；及被告
    林家安始終坦承犯行，惟於本件製毒行為係居於主導地位，
    被告陳莉婷、蔡孟財雖居於從屬地位，然否認犯行，犯後態
    度不佳，及其3 人各自之動機、手段、目的、製造之甲基安
    非他命尚未流入市面即遭查獲，並未造成實際危害等一切情
    狀，分別量處如主文所示之刑，以示懲儆。
三、沒收部分：
  (一)扣案如附表一編號1 所示之物，已含有第二級毒品甲基安非
    他命成分，有上開法務部調查局鑑定書存卷足考，係毒品危
    害防制條例所規定之第二級毒品，應依毒品危害防制條例第
    18條第1 項前段規定諭知沒收銷燬之。
  (二)扣案如附表一編號2 ～13之物，均為製造甲基安非他命所用
    ，且俱含第二級毒品甲基安非他命殘渣而不可析離，亦無析
    離之實益及必要，亦應依毒品危害防制條例第18條第1 項前
    段規定，併予沒收銷燬之。
  (三)扣案如附表二編號1 ～26所示之物，均為製造甲基安非他命
    所用之器械及設備，且上開物品均為被告林家安所有一節，
    亦據被告林家安供承明確（見本院卷第250 ～251 頁），且
    有法務部調查局上開鑑定書可考，均為被告林家安犯製造第
    二級毒品犯行所用之物，爰均依毒品危害防制條例第19條第
    1 項規定諭知沒收。
  (四)扣案如附表二編號27～29、附表三所示之物，均檢出含第四
    級毒品即毒品先驅原料（假）麻黃鹼成分，既係供製造第二
    級毒品甲基安非他命之用，且其純質淨重均已逾20公克而有
    毒品危害防制條例第11條第6 項規定之適用，為違禁物，應
    依刑法第38條第1 項第1 款之規定宣告沒收之。
  (五)鑑驗耗損之甲基安非他命部分，因已滅失，爰不予宣告沒收
    銷燬之。
四、依職權告發部分：按公務員因執行職務知有犯罪嫌疑者，應
    為告發。刑事訴訟法第241 條定有明文。本件證人黃富鎮同
    與被告蔡孟財提供「永興嘉豐汽車保養廠」之一隅給被告林
    家安等人製造第二級毒品甲基安非他命，並交付該保養廠鑰
    匙及大門感應卡予林家安，復於○○林○豐、被告蔡孟財為
    調查官查獲時，以上開通聯內容通風報信，使被告林家安、
    陳莉婷、歐陽家順等人得以順利逃逸等情，均據本院認定如
    前，故證人黃富鎮此舉已涉有幫助製造第二級毒品之犯嫌，
    本院自應向臺灣高雄地方法院檢察署告發黃富鎮此部分之犯
    嫌。
據上論斷，應依刑事訴訟法第299 條第1 項前段、第300 條，毒
品危害防制條例第4 條第2 項、第17條第2 項、第18條第1 項前
段、第19條第1 項，兒童及○○福利法第70條第1 項，刑法第11
條、第28條、第30條、第47條第1 項、第38條第1 項第1 款，判
決如主文。
本案經檢察官陳登燦到庭執行職務。
中    華    民    國   100    年    9     月    2     日
                  刑事第十五庭  審判長法  官    莊珮君
                                      法  官    吳佳樺
                                      法  官    王俊彥
如不服本判決應於收受判決後10日內向本院提出上訴書狀，並應
敘述具體理由。其未敘述上訴理由者，應於上訴期間屆滿後20日
內向本院補提理由書(均須按他造當事人之人數附繕本)「切勿逕
送上級法院」。
以上正本證明與原本無異。
中    華    民    國   100    年    9     月    2     日
                                      書記官    黃園芳
┌─────────────────────────────────────────────────┐  
│附表一：（查獲地點：高雄市○○區○○路37之15號「永興嘉豐汽車保養廠」）                            │  
├──┬────────┬──────┬───────────┬─────────┬────────┤  
│編號│      品  名    │數量（單位）│驗出成分              │      所有人      │     備 註      │
├──┼────────┼──────┼───────────┼─────────┼────────┤  
│ 1  │安非他命半成品  │   1 桶     │甲基安非他命純度4.8 ％│林家安、○○林○豐│起訴書附表編號34│
│    │                │（毛重3,400 │、純質淨重約139.2 公克│                  │                │
│    │                │公克）      │、（假）麻黃鹼純度1.67│                  │                │
│    │                │            │％、純質淨重約48.4公克│                  │                │
├──┼────────┼──────┼───────────┼─────────┼────────┤
│ 2  │反應爐          │   1 台     │殘留甲基安非他命      │林家安、○○林○豐│起訴書附表編號1 │
├──┼────────┼──────┼───────────┼─────────┼────────┤
│ 3  │真空幫浦        │   1 台     │殘留甲基安非他命      │林家安、○○林○豐│起訴書附表編號4 │
│    │                │            │殘留（假）麻黃鹼      │                  │                │
│    │                │            │殘留氯（假）麻黃鹼    │                  │                │
├──┼────────┼──────┼───────────┼─────────┼────────┤
│ 4  │陶瓷漏斗        │   1 個     │殘留甲基安非他命      │林家安、○○林○豐│起訴書附表編號5 │
├──┼────────┼──────┼───────────┼─────────┼────────┤
│ 5  │真空燒瓶        │   1 個     │殘留甲基安非他命      │林家安、○○林○豐│起訴書附表編號6 │
│    │                │            │殘留（假）麻黃鹼      │                  │                │
│    │                │            │殘留氯（假）麻黃鹼    │                  │                │
├──┼────────┼──────┼───────────┼─────────┼────────┤
│ 6  │溫度計          │   1 支     │殘留甲基安非他命      │林家安、○○林○豐│起訴書附表編號7 │
│    │                │            │殘留氯（假）麻黃鹼    │                  │                │
├──┼────────┼──────┼───────────┼─────────┼────────┤
│ 7  │溫度計（鐵製）  │   1 支     │殘留甲基安非他命      │林家安、○○林○豐│起訴書附表編號8 │
├──┼────────┼──────┼───────────┼─────────┼────────┤
│ 8  │橡膠水管        │   2 條     │殘留甲基安非他命      │林家安、○○林○豐│起訴書附表編號9 │
│    │                │            │殘留（假）麻黃鹼      │                  │                │
├──┼────────┼──────┼───────────┼─────────┼────────┤
│ 9  │刮杓            │   1 支     │殘留甲基安非他命      │林家安、○○林○豐│起訴書附表編號13│
├──┼────────┼──────┼───────────┼─────────┼────────┤
│ 10 │塑膠盤          │   2 個     │殘留甲基安非他命      │林家安、○○林○豐│起訴書附表編號16│
│    │                │            │殘留（假）麻黃鹼      │                  │                │
│    │                │            │殘留氯（假）麻黃鹼    │                  │                │
├──┼────────┼──────┼───────────┼─────────┼────────┤
│ 11 │電磁爐          │   2 台     │殘留甲基安非他命      │林家安、○○林○豐│起訴書附表編號22│
│    │                │            │殘留（假）麻黃鹼      │                  │                │
│    │                │            │殘留氯（假）麻黃鹼    │                  │                │
├──┼────────┼──────┼───────────┼─────────┼────────┤
│ 12 │塑膠漏斗        │   2 個     │殘留甲基安非他命      │林家安、○○林○豐│起訴書附表編號29│
│    │                │            │殘留（假）麻黃鹼      │                  │                │
├──┼────────┼──────┼───────────┼─────────┼────────┤
│ 13 │塑膠杯          │   3 個     │殘留甲基安非他命      │林家安、○○林○豐│起訴書附表編號39│
│    │                │            │殘留（假）麻黃鹼      │                  │                │
│    │                │            │殘留氯（假）麻黃鹼    │                  │                │
└──┴────────┴──────┴───────────┴─────────┴────────┘

┌─────────────────────────────────────────────────┐  
│附表二：（查獲地點：高雄市○○區○○路37之15號「永興嘉豐汽車保養廠」）                            │  
├──┬────────┬──────┬───────────┬─────────┬────────┤  
│編號│      品  名    │數量（單位）│驗出成分              │      所有人      │     備 註      │
├──┼────────┼──────┼───────────┼─────────┼────────┤  
│ 1  │氫氣瓶          │   1 支     │殘留（假）麻黃鹼      │林家安、○○林○豐│起訴書附表編號2 │
├──┼────────┼──────┼───────────┼─────────┼────────┤
│ 2  │研磨機          │   1 台     │殘留（假）麻黃鹼      │林家安、○○林○豐│起訴書附表編號3 │
├──┼────────┼──────┼───────────┼─────────┼────────┤
│ 3  │橡膠塞子        │   2 個     │未驗出                │林家安、○○林○豐│起訴書附表編號10│
├──┼────────┼──────┼───────────┼─────────┼────────┤
│ 4  │濾紙            │   1 盒     │未驗出                │林家安、○○林○豐│起訴書附表編號11│
├──┼────────┼──────┼───────────┼─────────┼────────┤
│ 5  │Yttium Oxide    │   1 瓶     │未驗出                │林家安、○○林○豐│起訴書附表編號12│
├──┼────────┼──────┼───────────┼─────────┼────────┤
│ 6  │活性碳          │   1 包     │未驗出                │林家安、○○林○豐│起訴書附表編號14│
├──┼────────┼──────┼───────────┼─────────┼────────┤
│ 7  │鈀金            │   1 罐     │未驗出                │林家安、○○林○豐│起訴書附表編號15│
├──┼────────┼──────┼───────────┼─────────┼────────┤
│ 8  │硫酸鈉          │   1 瓶     │未驗出                │林家安、○○林○豐│起訴書附表編號17│
├──┼────────┼──────┼───────────┼─────────┼────────┤
│ 9  │醋酸鈉          │   1 瓶     │未驗出                │林家安、○○林○豐│起訴書附表編號18│
├──┼────────┼──────┼───────────┼─────────┼────────┤
│ 10 │氫氧化鈉        │   1 瓶     │未驗出                │林家安、○○林○豐│起訴書附表編號19│
├──┼────────┼──────┼───────────┼─────────┼────────┤
│ 11 │試紙            │   2 盒     │未驗出                │林家安、○○林○豐│起訴書附表編號20│
├──┼────────┼──────┼───────────┼─────────┼────────┤
│ 12 │鹽巴            │   2 包     │未驗出                │林家安、○○林○豐│起訴書附表編號21│
├──┼────────┼──────┼───────────┼─────────┼────────┤
│ 13 │脫水機          │   1 台     │未驗出                │林家安、○○林○豐│起訴書附表編號23│
├──┼────────┼──────┼───────────┼─────────┼────────┤
│ 14 │濾袋            │   2 只     │未驗出                │林家安、○○林○豐│起訴書附表編號24│
├──┼────────┼──────┼───────────┼─────────┼────────┤
│ 15 │氯仿            │   1 桶     │未驗出                │林家安、○○林○豐│起訴書附表編號25│
├──┼────────┼──────┼───────────┼─────────┼────────┤
│ 16 │丙酮            │   3 桶     │未驗出                │林家安、○○林○豐│起訴書附表編號26│
├──┼────────┼──────┼───────────┼─────────┼────────┤
│ 17 │鹽酸            │   1 桶     │未驗出                │林家安、○○林○豐│起訴書附表編號27│
├──┼────────┼──────┼───────────┼─────────┼────────┤
│ 18 │乙醚            │   1 桶     │未驗出                │林家安、○○林○豐│起訴書附表編號28│
├──┼────────┼──────┼───────────┼─────────┼────────┤
│ 19 │鐵盤            │   3 個     │殘留氯（假）麻黃鹼    │林家安、○○林○豐│起訴書附表編號30│
├──┼────────┼──────┼───────────┼─────────┼────────┤
│ 20 │量杯            │   4 個     │殘留（假）麻黃鹼      │林家安、○○林○豐│起訴書附表編號31│
│    │                │            │殘留氯（假）麻黃鹼    │                  │                │
├──┼────────┼──────┼───────────┼─────────┼────────┤
│ 21 │鐵鍋            │   2 個     │殘留（假）麻黃鹼      │林家安、○○林○豐│起訴書附表編號32│
│    │                │            │殘留氯（假）麻黃鹼    │                  │                │
├──┼────────┼──────┼───────────┼─────────┼────────┤
│ 22 │鐵杯            │   2 個     │未驗出                │林家安、○○林○豐│起訴書附表編號33│
├──┼────────┼──────┼───────────┼─────────┼────────┤
│ 23 │電風扇          │   1 台     │未驗出                │林家安、○○林○豐│起訴書附表編號35│
├──┼────────┼──────┼───────────┼─────────┼────────┤
│ 24 │電子磅秤        │   1 只     │未驗出                │林家安、○○林○豐│起訴書附表編號38│
├──┼────────┼──────┼───────────┼─────────┼────────┤
│ 25 │冰箱            │   1 台     │未驗出                │林家安、○○林○豐│起訴書附表編號40│
├──┼────────┼──────┼───────────┼─────────┼────────┤
│ 26 │使用過TC強酸空瓶│   1 瓶     │未驗出                │林家安、○○林○豐│起訴書附表編號42│
├──┼────────┼──────┼───────────┼─────────┼────────┤
│ 27 │感冒藥溶液      │   1 瓶     │（假）麻黃鹼純度1.5 ％│林家安、○○林○豐│起訴書附表編號36│
│    │                │            │、純質淨重約30.0公克  │                  │                │
├──┼────────┼──────┼───────────┼─────────┼────────┤
│ 28 │麻黃素藥錠      │300 顆（毛重│（假）麻黃鹼純度28.92 │林家安、○○林○豐│起訴書附表編號37│
│    │                │156.3 公克）│％、純質淨重約30.7公克│                  │                │
├──┼────────┼──────┼───────────┼─────────┼────────┤
│ 29 │感冒藥粉        │1 包（毛重  │（假）麻黃鹼純度90.34 │林家安、○○林○豐│起訴書附表編號41│
│    │                │40.5 公克） │％、純質淨重約30.3公克│                  │                │
└──┴────────┴──────┴───────────┴─────────┴────────┘
                                                                                                      
┌─────────────────────────────────────────────────┐
│附表三：（查獲地點：高雄市鳳山區○○○路209 巷5 號3 樓被告陳莉婷房間）                            │
├──┬────────┬──────┬───────────┬─────────┬────────┤
│編號│      品  名    │數量（單位）│驗出成分              │      所有人      │     備 註      │
├──┼────────┼──────┼───────────┼─────────┼────────┤
│ 1  │白色感冒膠囊（錠│10 包 （毛重│（假）麻黃鹼純度27.18 │林家安、○○林○豐│起訴書附表編號43│
│    │）              │28,660公克）│％、純質淨重約7770.8公│                  │                │
│    │                │            │克                    │                  │                │
├──┼────────┼──────┼───────────┼─────────┼────────┤
│ 2  │粉紅色感冒膠囊（│ 4 包 （毛重│（假）麻黃鹼純度15.48 │林家安、○○林○豐│起訴書附表編號44│
│    │錠）            │12,628公克）│％、純質淨重約1950.5公│                  │                │
│    │                │            │克                    │                  │                │
├──┼────────┼──────┼───────────┼─────────┼────────┤
│ 3  │藍白色感冒膠囊（│ 2 包 （毛重│（假）麻黃鹼純度12.77 │林家安、○○林○豐│起訴書附表編號45│
│    │錠）            │4,443公克） │％、純質淨重約565.6 公│                  │                │
│    │                │            │克                    │                  │                │
├──┼────────┼──────┼───────────┼─────────┼────────┤
│ 4  │白色感冒膠囊（錠│5160顆（毛重│（假）麻黃鹼純度34.69 │林家安、○○林○豐│起訴書附表編號46│
│    │）              │1661.5公克）│％、純質淨重約263.1 公│                  │                │
│    │                │            │克                    │                  │                │
└──┴────────┴──────┴───────────┴─────────┴────────┘
 
附錄本案論罪法條：
毒品危害防制條例第4 條
製造、運輸、販賣第一級毒品者，處死刑或無期徒刑；處無期徒
刑者，得併科新臺幣2 千萬元以下罰金。
製造、運輸、販賣第二級毒品者，處無期徒刑或7 年以上有期徒
刑，得併科新臺幣1 千萬元以下罰金。
製造、運輸、販賣第三級毒品者，處5 年以上有期徒刑，得併科
新臺幣7 百萬元以下罰金。
製造、運輸、販賣第四級毒品者，處3 年以上10年以下有期徒刑
，得併科新臺幣3 百萬元以下罰金。
製造、運輸、販賣專供製造或施用毒品之器具者，處1 年以上7
年以下有期徒刑，得併科新臺幣1 百萬元以下罰金。
前五項之未遂犯罰之。